臺灣高雄地方法院交通事件裁定　　　　 94年度交聲字第381號
原處分機關　高雄市政府
異　議　人
即受處分人　甲○○　42歲民.
上列受處分人因交通事件，對於高雄市政府於94年6 月20日高市
府交裁字第裁32-BO0000000號裁決書（原處分：高市警交字第BO
0000000 號），聲明異議，本院裁定如下：
    主  文
異議駁回。
    理  由
一、按汽車駕駛人駕駛汽車有不遵守道路交通標誌、標線、號誌
    之指示者，而本章各條無處罰之規定者，處新台幣（下同）
    900 元以上1800以下罰鍰，道路交通管理處罰條例第60條第
    2 項第3 款規定有明文。又按汽車駕駛人有道路交通管理處
    罰條例第60條第2 項第1 至3 款情形之一者，除依原條款處
    罰鍰外，並予記點各記違規點數1 點，道路交通管理處罰條
    例第63條第1 項第1 款定有明文。
二、本件聲明異議意旨略以：本件異議人甲○○前於民國92年8
    月26日下午6 時22分許，駕駛車牌號碼ZSR-557 號輕型機車
    行經高雄市○○○路與熱河街口停等紅燈時，並無越線之情
    事。然原處分機關竟於94年6 月20日以高市府交裁字第裁32
    -BO0000000號裁決書，以異議人於前揭時、地駕駛車牌號碼
    ZDF-177 號機車停等紅燈越線為由，認違反道路交通管理處
    罰條例第60條第2 項第3 款規定，裁決異議人罰鍰1800元，
    並依道路交通管理處罰條例第63條第1 項規定記違規點數1
    點。異議人並無前揭裁決書所認定之違規情事，且裁決書記
    載之車牌號碼亦不正確，員警係為了業績才舉發異議人，為
    此不服原裁決而聲明異議云云。
三、經查，異議人甲○○於92年8 月26日下午6 時22分許，駕駛
    車牌號碼ZDF-177 號機車行經高雄市○○○路與熱河街口停
    等紅燈時越線之情事，業據證人即本件舉發員警張富裕於本
    院調查時具結證稱：於92年8 月26日下午5 時至7 時間，伊
    是負責高雄市○○路與熱河街口的整理勤務，嗣於是日下午
    6 時22分許，伊站在民族路與熱河街口西南角的民族路上，
    發現車牌號碼ZDF-177 號輕型機車沿熱河街由西向東方向行
    駛至民族路口，停等紅燈時越線，亦即將機車停在斑馬線上
    ，伊就拿指揮棒將ZDF-177 號輕型機車攔下，該機車上只有
    男子一名，該名男子有拿證件給伊核對，證件上的人與該名
    男子是同一人，即為今日在庭的異議人甲○○等語明確。異
    議人雖另辯稱係員警為了業績才舉發云云，然查證人張富裕
    證稱：伊與異議人間並無仇隙，亦非因為業績而舉發異議人
    等語（見本院94年8 月16日準備程序筆錄）；況且異議人亦
    自陳其與證人即員警張富裕並無仇隙、怨恨，也不認識證人
    張富裕等語（見本院94年8 月16日準備程序筆錄），則證人
    張富裕於當時係依法執行公務，且其於本院前揭證述係經具
    結擔保其證述實在否則將受偽證罪追訴之情形下所為之陳述
    ，又其與異議人間既無任何仇隙、怨恨，當無為了業績而陷
    害異議人之必要，是證人張富裕前揭證述應可採信，異議人
    之辯稱並不足採。是認異議人確有於前揭時、地駕駛車牌號
    碼ZDF-177 號機車停等紅燈時越線等情事，則原處分機關依
    首揭規定，裁決異議人罰鍰1800元及記違規點數1 點，並無
    不當。是本件異議人聲明異議為無理由，應予駁回。
四、據上論斷，應依道路交通案件處理辦法第19條，裁定如主文
    。
中　　華　　民　　國　　94　　年　　8 　　月　　17　　日
                  交通法庭  法　官  陳月雯
以上正本證明與原本無異。
如不服本裁定，應於收受送達後5 日內向本院提出抗告狀。
中　　華　　民　　國　　94　　年　　8 　　月　　17　　日
　　　　　　　　　　　　　　書記官  林佳蓉
